臺灣臺南地方法院刑事裁定
111年度聲字第309號
聲  請  人  臺灣臺南地方檢察署檢察官
受  刑  人  蘇嘉榮


上列聲請人因受刑人數罪併罰有二裁判以上，聲請定其應執行之
刑（111年度執聲字第202號），本院裁定如下：
    主  文
蘇嘉榮所犯如附表所示之罪應執行有期徒刑壹拾貳年參月。
    理  由
一、本件聲請意旨略以：受刑人蘇嘉榮前因犯詐欺等案件，先後
    經判決確定如附表所示，應依刑法第53條、第51條第5款規
    定，定其應執行之刑，爰依刑事訴訟法第477條第1項規定，
    聲請定應執行刑之裁定。
二、按法律上屬於自由裁量之事項，有其外部性界限及內部性界
    限，並非概無拘束。依據法律之具體規定，法院應在其範圍
    選擇為適當之裁判者，為外部性界限；而法院為裁判時，應
    考量法律之目的，及法律秩序之理念所在者，為內部性界限
    。法院為裁判時，二者均不得有所踰越（最高法院80年台非
    字第473號判例意旨參照）。在數罪併罰，有二裁判以上，
    定其應執行之刑時，固屬於法院自由裁量之事項，然仍應受
    前揭外部性界限及內部性界限之拘束（最高法院93年度台非
    字第192號裁判要旨參照）。受刑人所犯如附表編號2至4、
    編號5至8、編號9至10、編號11、編號12所示詐欺等案件，
    經本院先後以判決定應執行刑有期徒刑2年、1年、1年5月、
    5年6月、1年8月確定，各有該判決書在卷可按，依前開說明
    ，本院為最後事實審法院，就附表所示案件再為定應執行刑
    之裁判時，自應受前開裁判所為定應執行刑內部界限之拘束
    。
三、查受刑人蘇嘉榮因犯如附表所示等罪，經先後判處如附表所
    示之刑，均經分別確定在案。茲檢察官聲請定其應執行之刑
    ，本院為最後事實審法院，經審核認聲請為正當，應定其應
    執行之刑，爰依刑事訴訟法第477條第1項，刑法第53條、第
    51條第5款，裁定如主文。
中　　華　　民　　國　　111 　年　　3 　　月　　21　　日
                  刑事第九庭    法　官　莊玉熙
以上正本證明與原本無異。
如不服本裁定，應於送達後5日內，向本院提出抗告狀。
                                書記官  陳昱潔
中　　華　　民　　國　　111 　年　　3 　　月　　22　　日


【附表】：
編號 罪名 宣告刑 犯罪日期 偵查機關 年度案號 最後事實審  確定判決  備  註      法院、案號 判決日期 法院、案號 確定日期  1 詐欺 有期徒刑1年2月 109/11/30 臺南地檢109年度偵字第22725號 臺南地院110年度金訴字第8號 110/01/29   同左 110/03/02 臺南地檢110年執字第2643號 2 詐欺 有期徒刑1年3月 109年4月~109/09/10 臺南地檢109年度偵字第17434號等 臺南地院109年度金訴字第259號、278號 110/03/19   同左 110/04/20 臺南地檢110年執字第3008號          編號2至4原判決定應執行刑有期徒刑2年 3 詐欺 有期徒刑1年2月(共3次) 109年4月~109/09/10 臺南地檢109年度偵字第17434號等 臺南地院109年度金訴字第259號、278號 110/03/19   同左 110/04/20 臺南地檢110年執字第3008號          編號2至4原判決定應執行刑有期徒刑2年 4 詐欺 有期徒刑1年1月(共3次) 109年4月~109/09/11 臺南地檢109年度偵字第17434號等 臺南地院109年度金訴字第259號、278號 110/03/19   同左 110/04/20 臺南地檢110年執字第3008號          編號2至4原判決定應執行刑有期徒刑2年 5 洗錢防制法 有期徒刑5月(共3次) 109年3、4月間某日~109/04/18 嘉義地檢109年度偵字第7289號 嘉義地院110年度金訴字第9號 110/04/20   同左 110/05/23 臺南地檢110年執助字第558號(嘉義地檢110年度執字第1743號)          編號5至8原判決定應執行刑有期徒刑1年 6 洗錢防制法 有期徒刑4月 109年3、4月間某日~109/04/18 嘉義地檢109年度偵字第7289號 嘉義地院110年度金訴字第9號 110/04/20   同左 110/05/23 臺南地檢110年執助字第558號(嘉義地檢110年度執字第1743號)          編號5至8原判決定應執行刑有期徒刑1年 7 洗錢防制法 有期徒刑6月 109年3、4月間某日~109/04/18 嘉義地檢109年度偵字第7289號 嘉義地院110年度金訴字第9號 110/04/20   同左 110/05/23 臺南地檢110年執助字第558號(嘉義地檢110年度執字第1743號)          編號5至8原判決定應執行刑有期徒刑1年 8 洗錢防制法 有期徒刑3月 109年3、4月間某日~109/04/18 嘉義地檢109年度偵字第7289號 嘉義地院110年度金訴字第9號 110/04/20   同左 110/05/23 臺南地檢110年執助字第558號(嘉義地檢110年度執字第1743號)          編號5至8原判決定應執行刑有期徒刑1年 9 詐欺 有期徒刑1年2月 109/03/28~109/03/30 臺南地檢109年度偵字第6346號 臺南地院110年度金訴字第89號 110/04/27   同左 110/06/01 臺南地檢110年執字第4443號          編號9至10原判決定應執行刑有期徒刑1年5月 10 詐欺 有期徒刑1年1月 109/03/28~109/03/31 臺南地檢109年度偵字第6346號 臺南地院110年度金訴字第89號 110/04/27   同左 110/06/01 臺南地檢110年執字第4443號          編號9至10原判決定應執行刑有期徒刑1年5月 11 毒品危害防制條例 有期徒刑5年2月(共5次) 110/01/07~110/01/09 臺南地檢110年度偵字第6778號、第7963號 臺南地院110年度訴字第458號 110/08/09   同左 110/09/07 臺南地檢110年度執字第6371號          原判決訂應執行刑有期徒刑5年6月 12 詐欺 有期徒刑1年2月(共7次) 109/03/30~109/08/01 臺南地檢110年度偵字第1810號等 臺南地院110年度金訴字第231號 110/11/10   同左 110/12/14 臺南地檢110年度執字第8004號          原判決訂應執行刑有期徒刑1年8月